【裁判字號】    89,易,2595
【裁判日期】    900110
【裁判案由】    違反動產擔保交易法
【裁判全文】
臺灣臺南地方法院刑事判決
    公  訴  人  臺灣台南地方法院檢察署檢察官
    被      告  甲○○
右列被告因違反動產擔保交易法案件，經檢察官提起公訴（八十九年度偵字第一一七
九號），本院判決如左：
    主  文
甲○○動產擔保交易之債務人，意圖不法之利益，將標的物遷移，致生損害於債權人
，處罰金陸仟元，如易服勞役，以佰元折算壹日。
    事  實
一、甲○○於民國八十八年九月十一日，依動產擔保交易法動產抵押之方式，以其所
    有之車牌號碼Ｎ八─四一Ｏ八號自用小客車，向乙○○借貸新台幣（下同）五萬
    元，為動產擔保交易之債務人。雙方約定每月利息三千元，期限自八十八年九月
    十一日起至九十三年九月十一日止，標的物存放地點為台南縣龍崎鄉崎頂村新市
    子三二三號，在貸款未全部償還前，甲○○不得任意遷移、出賣、出質、移轉或
    為其他處分。詎甲○○於取得上開貸款之後，竟意圖不法之利益，未償還任何款
    項，並將前開車輛遷移不知去向，致乙○○追索無著而受有損害。
二、案經乙○○訴請臺灣臺南地方法院檢察署檢察官偵查起訴。
    理  由
一、被告甲○○經合法傳喚未到庭，然據其於偵查中固坦承以前開車輛向被害人乙○
    ○貸款五萬元，惟矢口否認有上揭犯行，辯稱：被害人乙○○原先與伊約定月息
    三千元，後來卻向伊索取六千元，車輛送修現已放回約定地點云云。經查，上開
    事實，除據被害人乙○○於偵查中及本院審理時指訴明確外，並有動產擔保交易
    動產抵押設定登記申請書影本、動產擔保契約書影本各一份在卷可稽，而被告在
    未償還貸款前，將前開車輛遷移，且行蹤不明之事實，亦據被告之配偶曾楊美琴
    於偵查中證稱：「他（指被告）已不住在家裡有一年多了，本來偶爾會回來，所
    以他第一次有來開庭，但後來都沒回來了，（甲○○的車子Ｍ八－四一０八在何
    處﹖）他已開走，他不在家就把車子開走．．不知道他人在哪裡」等語屬實（參
    偵查卷八十九年九月十九日訊問筆錄），堪認被害人之指訴非虛。又縱被告與被
    害人約定之貸款利息事後有所爭議，被告仍可按月償還其所認為應償還之三千元
    利息或另循民事程序解決，其不為此道，除未償還分文外，並擅自遷移前開動產
    擔保標的物，不知去向，其意圖不法之利益甚明。本件事證明確，被告犯行堪以
    認定。
二、核被告所為，係犯動產擔保交易法第三十八條之罪。爰審酌被告犯罪之動機、目
    的、手段、犯罪所得非鉅、惟其犯罪後否認犯行，且尚未與被害人達成和解等一
    切情狀，量處如主文所示之刑，併諭知易服勞役之折算標準，以資懲儆。
三、被告經合法傳喚，無正當理由不到庭，本院認本件係應科罰金之案件，爰不待其
    陳述逕行判決。
據上論斷，應依刑事訴訟法第二百九十九條第一項前段、第三百零六條，動產擔保交
易法第三十八條，刑法第十一條前段、第四十二條第二項，罰金罰鍰提高標準條例第
一條前段、第二條，判決如主文。
本案經檢察官吳佳齡到庭執行職務。
中      華      民      國     九十     年      一      月      十      日
                                    臺灣臺南地方法院刑事第三庭
                                        法  官  林  育  幟
右正本證明與原本無異。
如不服本判決，應於判決送達後十日內，向本院提出上訴狀（須附繕本）。
                                        書記官  汪  姿  秀
中      華      民      國     九十     年      一      月     十一     日
附錄本案論罪科刑法條全文：
動產擔保交易法第三十八條：
動產擔保交易之債務人，意圖不法之利益，將標的物遷移、出賣、出質、移轉、抵押
或為其他處分，致生損害於債權人者，處三年以下有期徒刑、拘役或科或併科六千元
以下之罰金。


司法院資訊處製作；財團法人民間司法改革基金會備份。
